臺灣雲林地方法院刑事判決
110年度交易字第215號
公  訴  人  臺灣雲林地方檢察署檢察官
被      告  朱順諒


上列被告因公共危險案件，經檢察官提起公訴（110年度偵字第3
623號），被告於準備程序就被訴事實為有罪之陳述，經本院合
議庭裁定由受命法官獨任行簡式審判程序，判決如下：
    主  文
朱順諒犯不能安全駕駛動力交通工具罪，累犯，處有期徒刑參月
，如易科罰金，以新臺幣壹仟元折算壹日。
    事  實
一、朱順諒於民國110年5月9日晚上10時許起，在雲林縣○○鄉○○
    村○○街000號之住處內飲用高粱酒後，基於酒後駕駛動力交
    通工具之犯意，於翌（10）日凌晨1時許自上址騎乘車牌號碼
    000-0000號普通重型機車，前往雲林縣警察局北港分局口湖
    分駐所欲尋人相聊，經警發現朱順諒身上有明顯酒氣，遂對
    其施以呼氣酒精測試，並於同日凌晨1時17分許，測得吐氣
    所含酒精濃度達每公升0.52毫克而查獲上情。
二、案經雲林縣警察局北港分局報告臺灣雲林地方檢察署檢察官
    偵查起訴。
    理  由
一、程序方面：
    本案被告朱順諒所犯之罪，非死刑、無期徒刑、最輕本刑為
    3年以上有期徒刑之罪，或高等法院管轄第一審之案件，被
    告於準備程序中，就前揭被訴事實為有罪之陳述，經告以簡
    式審判程序之旨，並聽取被告與公訴人之意見後，本院爰依
    刑事訴訟法第273條之1第1項規定，裁定本案行簡式審判程
    序。
二、認定犯罪事實之證據及理由：
    上開犯罪事實，業據被告坦認不諱（偵卷第13頁至第16頁，
    本院卷第39頁、第48頁、第51頁），並有雲林縣警察局北港
    分局酒精測定紀錄表、財團法人工業技術研究院呼氣酒精測
    試器檢定合格證書、車輛詳細資料報表、車號查詢機車車籍
    、證號查詢機車駕駛人、雲林縣警察局取締「酒後駕車」公
    共危險案件檢測及觀察紀錄表各1份、雲林縣警察局舉發違
    反道路交通管理事件通知單影本3張、監視器畫面翻拍照片
    及採證照片共3張（偵卷第23頁至第25頁、第27頁、第29頁
    、第31頁至第33頁、第35頁、第37頁、第39頁）在卷可憑，
    足認被告上揭任意性自白與事實相符，可以採信。本案事證
    明確，被告犯行洵堪認定，應依法論科。
三、論罪科刑：
　㈠核被告所為，係犯刑法第185條之3第1項第1款之不能安全駕
    駛動力交通工具罪。
  ㈡按司法院釋字第775號解釋之解釋文及理由意旨，係指構成累
    犯者，不分情節，一律加重最低本刑，於不符合刑法第59條
    所定要件之情形下，致生行為人所受之刑罰超過其所應負擔
    罪責之個案，不符罪刑相當原則、比例原則，於此範圍內，
    在刑法第47條第1項修正前，為避免發生上述罪刑不相當之
    情形，法院就該個案應裁量是否加重最低本刑。故該解釋係
    指個案應量處最低法定刑，又無法適用刑法第59條規定減輕
    之情形，法院方應依此解釋意旨裁量不予加重最低本刑，並
    非指前案為同性質之案件，始有累犯加重之適用（最高法院
    109年度台上字第518、296號判決意旨參照）。查被告前因
    誣告案件，經本院以106年度訴字第83號判決判處有期徒刑1
    月確定，並於106年12月19日徒刑執行完畢出監，有臺灣高
    等法院被告前案紀錄表在卷足參，其於受徒刑執行完畢後，
    5年以內故意再犯本件有期徒刑以上之罪，依刑法第47條第1
    項之規定，為累犯，本件並無個案應量處最低法定刑，否則
    即有罪刑不相當之情形，被告應依刑法第47條第1項之規定
    加重其刑。
 ㈢爰審酌被告酒後騎車足以造成注意能力減低，提高重大違反交
   通規則之可能，除增加其他用路人無端風險，亦會危及被告
   自身安全之虞，且交通事故動輒造成死傷，其潛在之危害性
   不言可喻，況政府已對禁止酒駕行為大力宣導，並嚴加取締
   ，被告對此危險性應有認識，竟漠視自身安危，且罔顧公眾
   安全，於飲酒後吐氣所含酒精濃度達每公升0.52毫克之狀態
   下，已超出本罪規定不能安全駕駛動力交通工具之呼氣所含
   酒精濃度標準甚高，仍無照騎車行駛於公眾往來之道路上，
   幸未肇事，所為實不可取，然被告除前揭構成累犯之前案紀
   錄外，被告前另有1次因酒醉駕車之公共危險案件經臺灣嘉義
   地方檢察署檢察官考量其罹病等因素而為職權不起訴處分，
   且被告駕駛執照業經酒駕逕註，被告顯未記取教訓；惟念及
   被告坦承犯行之犯後態度、健康狀況不佳，審酌被告中度身
   心障礙，患有精神病症，有中度身心障礙證明、全民健康保
   險重大傷病免自行部分負擔證明卡（偵卷第41頁，本院卷第5
   7頁）在卷可參。又本案行為後，被告自110年5月11日起至同
   年8月9日止均於國立臺灣大學醫學院附設醫院雲林分院精神
   科住院，宜持續就醫治療，有被告提出之國立臺灣大學醫學
   院附設醫院雲林分院診斷證明書在卷可參。兼衡被告自陳為
   國中畢業之智識程度，離婚，育有2名成年子女，因病無法工
   作，生活仰賴政府補助之家庭生活經濟狀況等一切情狀，量
   處如主文所示之刑，並諭知易科罰金之折算標準。
據上論斷，應依刑事訴訟法第273條之1第1項、第299條第1項前
段，刑法第185條之3第1項第1款、第47條第1項、第41條第1項前
段，刑法施行法第1條之1第1項，判決如主文。
本案經檢察官王聖豪提起公訴，檢察官林豐正到庭執行職務。　
中　　華　　民　　國　　110 　年　　9 　　月　　7 　　日
                  刑事第五庭  法  官  張恂嘉
以上正本證明與原本無異。
如不服本判決應於收受判決後20日內向本院提出上訴書狀，並應
敘述具體理由；其未敘述上訴理由者，應於上訴期間屆滿後20 
日內向本院補提理由書（均須按他造當事人之人數附繕本）。「
切勿逕送上級法院」。
                              書記官  洪青霜
中　　華　　民　　國　　110 　年　　9 　　月　　7 　　日
附錄本判決論罪科刑法條全文：
中華民國刑法第185條之3
駕駛動力交通工具而有下列情形之一者，處二年以下有期徒刑，
得併科二十萬元以下罰金：
一、吐氣所含酒精濃度達每公升零點二五毫克或血液中酒精濃度
    達百分之零點零五以上。
二、有前款以外之其他情事足認服用酒類或其他相類之物，致不
    能安全駕駛。
三、服用毒品、麻醉藥品或其他相類之物，致不能安全駕駛。
因而致人於死者，處三年以上十年以下有期徒刑；致重傷者，處
一年以上七年以下有期徒刑。
曾犯本條或陸海空軍刑法第五十四條之罪，經有罪判決確定或經
緩起訴處分確定，於五年內再犯第一項之罪因而致人於死者，處
無期徒刑或五年以上有期徒刑；致重傷者，處三年以上十年以下
有期徒刑。